【裁判字號】    98,交抗,2905
【裁判日期】    981224
【裁判案由】    違反道路交通管理處罰條例
【裁判全文】
臺灣高等法院交通事件裁定            98年度交抗字第2905號
抗  告  人
即受處分人  甲○○
上列抗告人因違反道路交通管理處罰條例案件，不服臺灣板橋地
方法院，中華民國98年11月13日所為裁定（98年度交聲字第3952
號），提起抗告，本院裁定如下：
    主  文
抗告駁回。
    理  由
一、原裁定意旨略以：臺北縣政府警察局板橋分局信義派出所警
    員因於民國97年10月10日16時32分許，在臺北縣板橋市○○
    路、干城路前發現車號SDC-866號輕型機車紅燈左轉（由廣權
    路左轉入干城路），即將異議人即受處分人甲○○予以攔停
    並以「紅燈左轉」為由製作舉發違反道路交通管理事件通知
    單，惟異議人拒絕簽收，嗣原處分機關交通部公路總局臺北
    區監理所板橋監理站於98年9月10日製作板監裁字第裁41-C00
    000000號違反道路交通管理事件裁決書，並於98年9月14日
    送達至臺北縣板橋市○○路16號3樓異議人戶籍地，由異議
    人簽收等情，故異議人如對原處分機關上開裁決不服欲聲明
    異議，應自其收受裁決書之翌日即98年9月15日起20日內，
    將異議書狀提出於管轄地方法院或原處分機關，又依法院訴
    訟當事人在途期間標準第4條第1款第2目規定，應依該標準
    第2條第1款中之「地方法院在途期間」欄所載日數，扣除在
    途期間。是本件應加計在途期間2日，則異議人提出異議之
    期間應至98年10月7日為止，而98年10月7日為星期三，非屬
    放假日，故以當日為本件異議期間屆滿日。然異議人遲至98
    年10月30日始將異議書狀提出於原處分機關，此有蓋有上開
    日期收文章戳之聲明異議狀附卷可稽，顯已逾越法定20日聲
    明異議不變期間，其聲明異議不合法律上程式，且無從補正
    ，揆諸前揭說明，本件異議為不合法，應予駁回等語。
二、抗告意旨略以：本人接到此信件，因上課受訓，無法於平日
    辦理，但已最快的處理方式辦理，且正處失業當中，無力多
    付其餘款項，可否請求量情處理云云。
三、按受處分人不服道路交通管理處罰條例第8條所定主管機關
    所為之處罰，得於接到裁決書之翌日起20日內，向管轄地方
    法院聲明異議；又聲明異議，應以司法狀紙敘述異議之理由
    ，提出於原處分機關為之，原處分機關應於接受異議書狀後
    5日內，將該案卷宗及有關證物，送交該管地方法院或其分
    院交通法庭，道路交通管理處罰條例第87條第1項、道路交
    通案件處理辦法第13條分別定有明文。次按，依道路交通管
    理處罰條例第87條規定向管轄法院聲明異議之期間，自裁決
    送達之翌日起算，並得依法扣除在途期間，而交通法庭認聲
    明異議不合法律上之程式，且其不合法律上之程式無從補正
    者，應以裁定駁回之，道路交通案件處理辦法第12條、第18
    條亦有明文。
四、經查，本件抗告人因違反道路交通管理處罰條例案件，經原
    處分機關交通部公路總局臺北區監理所板橋監理站於98年9月
    10日製作板監裁字第裁41-C00000000號違反道路交通管理事
    件裁決書於98年9月14日送達臺北縣板橋市○○路16號3樓抗
    告人戶籍地，由抗告人簽收，此有上開裁決書、送達證書各
    1紙在卷可稽（見原審卷第5、6頁），則系爭裁決書已合法
    送達予抗告人。揆諸上開規定，本件抗告人如對原處分機關
    上開裁決不服欲聲明異議，應自其收受裁決書之翌日即98年
    9月15日起算20日，再依法院訴訟當事人在途期間標準之規
    定，因抗告人之住所位於臺北縣板橋市，其非居住於處罰機
    關（即臺北區監理所板橋監理站）所在之鄉鎮市（臺北縣中
    和市），但居住於受理聲明異議案件法院（即原審法院）之
    管轄區域，依上開標準第4條第1款第2目規定，應依該標準
    第2條第1款中之「地方法院在途期間」欄所載日數，扣除在
    途期間。是本件應加計在途期間2日，則抗告人至遲應於98
    年10月7日（非例假日）提出異議。惟抗告人遲至98年10 月
    30日始將異議書狀提出於原處分機關，此有蓋有上開日期收
    文章戳之聲明異議狀（見原審卷第3頁）附卷可稽，顯逾法
    定20日聲明異議不變期間，其聲明異議不合法律上程式，且
    無從補正，揆諸前揭說明，原審法院認本件異議為不合法，
    應予駁回，核無違誤。至抗告人辯稱：因上課受訓，無法於
    平日辦理，但已以最快的處理方式辦理，且正處失業當中，
    無力多付其餘款項，可否請求量情處理云云，均無礙其顯逾
    法定20日聲明異議不變期間之情，抗告人執此爭辯，尚無足
    採。
五、據上論斷，應依道路交通案件處理辦法第26條，刑事訴訟法
    第412條，裁定如主文。
中    華    民    國    98    年    12    月    24    日
                  刑事第六庭  審判長法  官  林堭儀
                                    法  官  張明松
                                    法  官  吳淑惠
以上正本證明與原本無異。
不得再抗告。
                                    書記官  陳雅加
中    華    民    國    98    年    12    月    28    日


司法院資訊處製作；財團法人民間司法改革基金會備份。
